臺灣高雄地方法院刑事判決　　　　　　　 94年度易字第135號
公　訴　人　臺灣高雄地方法院檢察署檢察官
被　　　告　甲○○　男　43歲.
上列被告因詐欺案件，經檢察官提起公訴（93年度偵字第22502
號），本院判決如下：
    主  文
甲○○連續意圖為自己不法之所有，以詐術使人將本人之物交付
，累犯，處有期徒刑伍月，如易科罰金以參佰元折算壹日。
    事  實
一、甲○○曾因恐嚇取財未遂及恐嚇案件，經臺灣桃園地方法院
    判處有期徒刑八月及一年四月確定，並定應執行刑一年十月
    ，於民國九十年六月三日執行完畢。詎仍不知悔改，於九十
    二年一月間某日起，基於意圖為自己不法所有之概括犯意，
    利用網際網路連線至「上班族聊天室」﹙網址︰http://sf2
    45.f1.com.tw/vip/index.phtml﹚以「皓皓」之名義與丙○
    ○聊天熟識後，於九十二年二月十日下午五時許，以行動電
    話和丙○○聯繫，二人相約於同日晚上九時許，在台中市逢
    甲大學正門口碰面，見面後，甲○○與丙○○、林鈺玶三人
    遂前往台中市逢甲夜市某麵攤吃麵，而甲○○藉故離席後，
    未再返回，而於翌日﹙即同年月十一日﹚凌晨五時許，以內
    容大致為︰「我被討債公司綁架了，需要錢解決，可否借我
    錢？」等訛詞之簡訊，使丙○○陷於錯誤，於同日上午八時
    許，至台中市大眾銀行南屯簡易型分行，依指示將新台幣﹙
    下同﹚二萬元，匯至台灣中小企業銀行南京東路分行、戶名
    ︰甲○○、帳號︰00000000000號帳戶內。復於
    同日上午十一時許，以電子郵件告知上開匯款已收到，但仍
    需五萬元救命，待釋放後，立即還錢，使丙○○不疑有他，
    再次陷於錯誤，而於同年月十三日不詳時間，請簡明宏代為
    轉帳五萬元至上開帳戶內，於同日下午四時許，甲○○以電
    子郵件向丙○○偽稱︰「我已被釋放，需回高雄療傷」等語
    後，即不知去向，甲○○再於不詳時間，持上開銀行之金融
    卡領取贓款花用，以此方式共計詐得七萬元。嗣因丙○○多
    次撥打甲○○之行動電話，因該電話已暫停使用，始知受騙
    。
二、案經丙○○訴請高雄市政府警察局移送臺灣高雄地方法院檢
    察署檢察官偵查起訴。
    理  由
一、上揭事實業據被告甲○○於警詢時及偵查中，坦承不諱。被
    告雖辯稱：本件詐欺犯行已於本院九十三年易字第八七一號
    恐嚇取財案件中加以審判，不應再審判。又被告並未詐欺，
    若如果是蓄意欺騙，就不會用自己的真實姓名及帳戶云云。
    然查：
（一）、被告本件之起訴事實，雖於前案本院九十三年易字第八
        七一號恐嚇取財案件中檢察官有一併起訴，然該部分因
        當時只有被告之自白，無其他積極證據足以佐證被告有
        對被害人恐嚇取財之犯罪事實，而經法院以該部分恐嚇
        取財罪證據不足，而與其他恐嚇取財之數行為有連續犯
        之關係，而不另為無罪之諭知，該案於上訴後經台灣高
        等法院以九十三年上易字第四八二號亦為相同的認定，
        而判決確定，此業據本院調閱前揭案件卷宗查證屬實。
        本件起訴部分係因前案被告不構成恐嚇取財犯罪，經檢
        察官調查後，認為是詐欺罪而加以起訴。前案就此部分
        根本未為有罪的判決，不能謂已經經前案審理判決過，
        從而本件與前案並無一案二判，亦不發生前案既判力拘
        束之問題，公訴人就此部分起訴，於法並無不合。
（二）、被告如何詐欺取財之事實業具被害人丙○○於偵查中證
        述明確，而台灣中小企業銀行南京東路分行甲○○帳號
        ：00000000000號之帳戶確為甲○○所有，
        有開戶申請書、印鑑卡一份在卷足憑，又被害人所匯入
        的七萬元為被告甲○○所提領，亦有該帳戶之交易明細
        表一份可證。
（三）、被告與丙○○上網聊天時是自稱皓皓或周家豪，並非是
        以真實的名字與對方往來，有kiss500617@yahoo.com.t
        w 信箱之主要識別身分資料一份可證，而被害人於匯款
        之後，被告之手機號碼都已經更換，而未再與被害人丙
        ○○聯絡，此業據證人丙○○指證明確。又被告是否構
        成詐欺，要以其行為而論，與帳戶是否用自己的名義無
        關，縱使用本人名義而只要有詐欺他人財物之行為，亦
        無妨詐欺罪之成立。被告所辯，為事後卸責之詞，不足
        採信。
      本件事證明確，被告詐欺犯罪事實洵堪認定，應予依法論
      科。
二、核被告甲○○所為，係犯刑法第三百三十九條第一項之詐欺
    取財罪。其先後二次犯行，時間緊接，方法相同，觸犯犯罪
    構成要件相同之罪，顯係基於概括犯意為之，為連續犯，應
    依刑法第五十六條規定論以一罪，並加重其刑。又被告曾因
    恐嚇取財未遂及恐嚇案件，經臺灣桃園地方法院判處有期徒
    刑八月及一年四月確定，並定應執行刑一年十月，於九十年
    六月三日執行完畢之事實，有卷附本院被告全國前案紀錄表
    及台灣高雄地方法院檢察署刑案資料查註紀錄表各一紙可證
    ，其於有期徒刑之執行完畢後，五年內再犯本件有期徒刑以
    上之罪，為累犯，應依法加重其刑，並遞加重之。爰審酌被
    告不知以合法管道獲取財物，竟利用年輕女子之同情心，施
    以詐術騙取他人財物，致告訴人受有七萬元之財產損失，且
    事後未能償還告訴人，彌補告訴人損失，為念其犯後態度尚
    屬良好等一切情狀，量處如主文所示之刑，並諭知易科罰金
    之折算標準。
據上論斷，應依刑事訴訟法第299 條第1 項前段、刑法第339 條
第1 項、第56條、第47條、第41條第1 項前段、罰金罰鍰提高標
準條例第1 條判決如主文。
本案經檢察官乙○○到庭執行職務。
中　　華　　民　　國　　94　　年　　3 　　月　　25　　日
                  刑事第八庭   審判長法官    陳樹村
                               法      官    吳俊龍
                               法      官    林意芳
以上正本，係照原本作成，證明與原本無異。
如不服本判決，應於送達後10日內，向本院提出上訴狀。
中　　華　　民　　國　　94　　年　　3 　　月　　25　　日
                               書  記  官    周祺雯
附錄本判決論罪之法條：
刑法第339條第1項
  意圖為自己或他人不法之所有，以詐術使人將本人或第三人之
  物交付者，處5 年以下有期徒刑、拘役或科或併科1000元以下
  罰金。
